【裁判字號】    98,訴,239
【裁判日期】    980709
【裁判案由】    毒品危害防制條例
【裁判全文】
臺灣宜蘭地方法院刑事判決               98年度訴字第239號
公  訴  人  臺灣宜蘭地方法院檢察署檢察官
被      告  甲○○
上列被告因違反毒品危害防制條例案件，經檢察官提起公訴（98
年度毒偵字第162號），本院合議庭裁定適用簡式審判程序，爰
不經通常程序判決如下：
    主  文
甲○○施用第一級毒品，累犯，處有期徒刑壹年。
    犯 罪 事 實
一、甲○○前因毒品危害防制條例案件，先後2次經本院裁定交
    付觀察勒戒後，均認無再繼續施用毒品之傾向，而由台灣宜
    蘭地方法院檢察署檢察官分別於民國87年12月7日及89年4月
    14日以88年偵緝字第204號及89年度毒偵緝字第76號、89年
    度毒偵字第657、673及675號為不起訴處分確定。復因施用
    毒品案件，經台灣宜蘭地方法院檢察署檢察官提起公訴並送
    強制戒治，嗣經本院以90年度訴字第117號判決判處應執行
    有期徒刑1年2月確定。又因施用毒品案件，經本院以91年度
    訴字第201號判決判處應執行有期徒刑1年4月確定。另因偽
    造貨幣、恐嚇案件，分別經臺灣臺北地方法院以91年度訴字
    第658號、95訴字第1756號判決，各判處有期徒刑2年、7月
    確定，復因施用毒品案件，由臺灣高等法院以96年度上更一
    字第376號判決判處有期徒刑1年確定，經減刑後，接續執行
    於97年1月18日縮刑期滿執行完畢。再因施用毒品案件，分
    別經臺灣桃園地方法院及本院以96年度審訴字第1159號判決
    及97年度訴字第192號判決各減為應執行有期徒刑10月、6月
    ，並分別經臺灣高等法院、最高法院駁回上訴確定。竟仍不
    知悛悔，又基於施用第一級毒品海洛因及第二級毒品安非他
    命之犯意，於98年2月3日晚間某時，在宜蘭縣壯圍鄉○○村
    ○○路○段51巷40號住處，以將海洛因及安非他命一起摻入
    香菸點燃吸食之方式，施用海洛因及安非他命1次。嗣於98
    年2月4日下午7時許，為警在宜蘭縣壯圍鄉○○路○段423巷5
    號執行搜索時查獲，經採集其尿液送鑑送驗結果，呈鴉片類
    及安非他命類陽性反應，而查知上情。
二、案經宜蘭縣政府警察局礁溪分局報請台灣宜蘭地方法院檢察
    署檢察官偵查起訴。
    理  由
一、被告甲○○對於上揭犯行，於本院審理時均坦承不諱，且
    被告於98年2月4日下午9時15分經警採尿送驗結果，呈嗎啡
    及安非他命類陽性反應，有慈濟大學濫用藥物檢驗中心檢驗
    總表及宜蘭縣政府警察局礁溪分局毒品犯罪嫌疑人尿液採驗
    作業管制紀錄表各1紙附卷可稽。被告前因毒品危害防制條
    例案件，先後2次經本院裁定交付觀察勒戒後，均認無再繼
    續施用毒品之傾向，而由台灣宜蘭地方法院檢察署檢察官分
    別於87年12月7日及89年4月14日以88年偵緝字第204號及89
    年度毒偵緝字第76號、89年度毒偵字第657、673及675號為
    不起訴處分確定。復因施用毒品案件，經台灣宜蘭地方法院
    檢察署檢察官提起公訴並送強制戒治，嗣經本院以90年度訴
    字第117號判決判處應執行有期徒刑1年2月確定。又因施用
    毒品案件，經本院以91年度訴字第201號判決判處應執行有
    期徒刑1年4月確定。復因施用毒品案件，由臺灣高等法院以
    96年度上更一字第376號判決判處有期徒刑1年確定，再因施
    用毒品案件，分別經臺灣桃園地方法院及本院以96年度審訴
    字第1159號判決及97年度訴字第192號判決各減為應執行有
    期徒刑10月、6月，並分別經臺灣高等法院、最高法院駁回
    上訴確定，有不起訴處分書、判決書及台灣高等法院被告前
    案紀錄表在卷可稽。事證明確，被告犯行應堪認定。
二、按觀察勒戒執行完畢釋放後，5年內再犯毒品危害防制條例
    第10條之罪者，檢察官應依法追訴，毒品危害防制條例第23
    條第2項定有明文。被告於前經觀察勒戒執行完畢後5年內，
    己有再犯施用毒品之罪，本件自應依法追訴處罰。核其所為
    ，係犯毒品危害防制條例第10條第1項施用第一級毒品罪及
    同條第2項施用第二級毒品罪。其施用毒品前持有毒品之低
    度行為，為施用毒品之高度行為所吸收，不另論罪。被告以
    一行為1次施用第一級毒品海洛因及第二級毒品安非他命，
    為想像競合犯，依刑法第55條之規定，從較重之施用第一級
    毒品罪處斷。至公訴人雖認被告係分別施用第一級毒品海洛
    因及第二級毒品安非他命，惟為被告所否認，且公訴人未據
    提出證據相佐，尚難遽採，從而即難就上開二罪予以分論併
    罰，附此敘明。被告前因偽造貨幣、恐嚇案件，分別經臺灣
    臺北地方法院以91年度訴字第658號、95訴字第1756號判決
    ，各判處有期徒刑2年、7月確定，復因施用毒品案件，由臺
    灣高等法院以96年度上更一字第376號判決判處有期徒刑1年
    確定，經減刑後，接續執行於97年1月18日縮刑期滿執行完
    畢，有台灣高等法院被告前案紀錄表1份在卷足憑，其於5年
    內再犯本件有期徒刑以上之罪，核屬累犯，依刑法第47條第
    1項之規定加重其刑。爰審酌被告施用毒品之行為對於自己
    及社會所造成之危害程度非輕，且經強制戒治後，仍難抑毒
    癮，多次施用毒品，顯見其對於毒品之依賴性甚高，有予較
    長期間隔離社會之必要，及犯後審理中坦承犯行，頗有悔意
    之態度等一切情狀，量處如主文所示之刑。
據上論斷，應依刑事訴訟法第273條之1第1項、第299條第1項前
段，毒品危害防制條例第10條第1項、第2項，刑法第11條、第55
條、第47條第1項判決如主文。
本案經檢察官張立言到庭執行職務。
中    華    民    國    98    年    7     月    9     日
                  刑事第二庭  法  官  謝佩玲
以上正本證明與原本無異。
如不服本判決應於收受送達後十日內向本院提出上訴書狀，並應
敘述具體理由；其未敘述上述理由者，應於上訴期間屆滿後二十
日內向本院補提理由書(均須按他造當事人之人數附繕本)「切勿
逕送上級法院」。
                              書記官  李玉雲
中    華    民    國    98    年    7     月    9     日
附錄本案論罪科刑法條全文：
毒品危害防制條例第10條第1項、第2項
施用第一級毒品者，處 6 月以上 5 年以下有期徒刑。
施用第二級毒品者，處 3 年以下有期徒刑。


司法院資訊處製作；財團法人民間司法改革基金會備份。
